臺灣新竹地方法院刑事判決　　　　　　　　　　　　　　九十年度易字第九０一號
　　公　訴　人　臺灣新竹地方法院檢察署檢察官
　　被　　　告　甲○○
右列被告因違反毒品危害防制案件，經檢察官提起公訴（九十年度毒偵字第一０六一
號），本院判決如左：
    主  文
甲○○連續施用第二級毒品，累犯，處有期徒刑拾月，扣案第二級毒品安非他命伍拾
肆點伍公克沒收銷燬，安非他命吸食器壹組、毒品分裝匙壹支、分裝袋玖佰貳拾伍只
均沒收。又持有第一級毒品，累犯，處有期徒刑肆月，扣案第一級毒品海洛因合計淨
重貳點伍伍公克（包裝重壹點零陸公克）沒收銷燬。應執行有期徒刑壹年，扣案第二
級毒品安非他命伍拾肆點伍公克、第一級毒品海洛因合計淨重貳點伍伍公克（包裝重
壹點零陸公克）均沒收銷燬，安非他命吸食器壹組、毒品分裝匙壹支、分裝袋玖佰貳
拾伍只均沒收。
  事  實
一、甲○○曾因麻醉藥品管理條例案件，經本院於民國八十五年一月三十日以八十五
    年度易字第三六二號判決判處有期徒刑六月，於同年三月十六日確定，於八十八
    年一月三日執行完畢。另因施用毒品案件，經本院依職權裁定送觀察、勒戒後，
    認無繼續施用毒品傾向，於八十七年八月二十五日以八十七年度竹東簡字第一三
    八號為免刑判決，於八十七年九月十八日判決確定；嗣又因施用第二級毒品安非
    他命案件，經本院以八十八年度竹東簡字第二０八號判決判處有期徒刑六月，於
    八十八年十二月二十日判決確定，並於八十九年九月二日停止戒治付保護管束期
    滿；其復因於八十九年九月二十四日施用毒品，經本院於八十九年十二月十四日
    以八十九年度易字第一三０四號判決判處有期徒刑七月，於九十年四月十五日判
    決確定。詎其不知悔改，又基於概括犯意，自九十年二月間某日起至九十年六月
    十四日止，在新竹縣竹北市○○路三四八號九樓之十二租屋處，連續施用第二級
    毒品安非他命多次，並自不詳時間起持有第一級毒品海洛因（合計淨重二點五五
    公克，包裝重一點零六公克），為警於九十年六月十五日一時三十分許，在前址
    查獲，並扣得前揭第一級毒品海洛因（合計淨重二點五五公克，包裝重一點零六
    公克）、安非他命五十四點五公克、安非他命吸食器一組、毒品分裝匙一支、分
    裝袋九百五十二只、電子磅秤一台等物。
二、案經新竹市警察局移送臺灣新竹地方法院檢察署檢察官偵查起訴。
    理  由
一、
（一）訊據被告甲○○對於前揭連續施用第二級毒品安非他命之犯行坦承不諱，且被
      告查獲當天所採尿液經送憲兵司令部刑事鑑識中心鑑驗結果確呈甲基安非他命
      陽性反應，有該中心九十年七月三十日（九十）綱得字第０九九九五號鑑驗通
      知書影本在卷可稽（見偵查卷第五十七頁），足證被告自白與事實相符，此外
      ，並有安非他命五十四點五公克、安非他命吸食器一組、毒品分裝匙一支、分
      裝袋九百五十二只扣案為憑（九十年度安保管字第三四七號、九十年度保管字
      第一００三號、第一００四號，扣押物品清單見本案內），是被告此部分施用
      第二級毒品安非他命之犯行即事證明確堪以認定。
（二）另被告固不否認持有扣案之第一級毒品海洛因（合計淨重二點五五公克，包裝
      重一點零六公克，九十年度白保管字第一三一號，扣押物品清單見本案卷內）
      ，惟辯稱伊並非單純持有海洛因，扣案海洛因係伊施用之毒品云云。經查：扣
      案海洛因經送法務部調查局鑑驗，確認其中五包均含一級第六項毒品海洛因成
      分，淨重達二．五五公克，有該局九十年七月二十六日（九十）陸（一）字第
      九０一七四九六三號鑑定通知書影本一紙可稽（見偵查卷第五十九頁），而被
      告雖辯稱伊有施用海洛因云云，然被告於查獲當日所採尿液經送司令部刑事鑑
      識中心鑑驗，並無嗎啡（海洛因人體代謝物）陽性反應，有該中心前揭九十年
      七月三十日（九十）綱得字第０九九九五號鑑驗通知書影本在卷可稽（見偵查
      卷第五十七頁），而被告於本院審理時所供稱於九十年五月底六月初曾因海洛
      因中毒而送醫救治，經本院向關關醫療院所函查，均無被告所稱之就醫資料，
      有新仁醫院九十一年二月八日新仁醫字第九一００一二號函、本院公務電話紀
      錄在卷足佐，而被告亦無法提供當時送伊就醫之友人年籍資料以供本院查證，
      是本院無從僅依被告之供述遽以認定被告尚有施用第一級毒品海洛因之犯行，
      其辯稱並非單純持有海洛因尚有施用云云不足採信。被告此部分持有海洛因之
      犯行亦事證明確，洵堪認定，亦應論罪科刑。
二、核被告所為係分別犯毒品危害防制條例第十條第二項之施用第二級毒品罪及同條
    例第十一條第一項之持有第一級毒品罪。其先後多次施用第二級毒品安非他命之
    行為，時間緊接，所犯罪名相同，顯係出於概括之犯意為之，為連續犯，爰依刑
    法第五十六條之規定以一施用第二級毒品罪論，並加重其刑。又其持有第二級毒
    品安非他命後進而施用，其持有之低度行為應為施用之高度行為所吸收，爰不另
    論其持有第二級毒品罪。被告所犯前開連續施用第二級毒品罪及持有第一級毒品
    罪，二罪犯意各別，行為互異，應分論併罰。被告曾因麻醉藥品管理條例案件，
    經本院於八十五年一月三十日以八十五年度易字第三六二號判決判處有期徒刑六
    月，於同年三月十六日確定，於八十八年一月三日執行完畢，有臺灣高等法被告
    全國前案紀錄表一份附卷足佐，其於五年內再犯本件有期徒刑以上之二罪，均應
    依累犯之規定加重其刑，連續施用第二級毒品部分並遞加重之。爰審酌被告已有
    違反毒品危害防制條例案件經觀察、勒戒、強制戒治及判刑確定之紀錄，卻仍再
    犯施用安非他命犯行，顯然自制力薄弱，其所為係戕害自身身心健康，犯罪手段
    、情節及所生危害均尚非重大，參以其犯罪後坦承大致犯行，及持有海洛因之數
    量非多等一切情狀，分別量處如主文所示之刑，並定其應執行之刑，以資懲儆。
三、扣案之安非他命五十四點五公克（九十年度安保管字第三四七號，扣押物品清單
    見本案內），及第一級毒品海洛因（合計淨重二點五五公克，包裝重一點零六公
    克，九十年度白保管字第一三一號，扣押物品清單見本案卷內）均係查禁之毒品
    ，應依毒品危害防制條例第十八條第一項前段諭知沒收銷燬。另扣案之安非他命
    吸食器一組、毒品分裝匙一支、分裝袋九百五十二只（九十年度保管字第一００
    三號、第一００四號，扣押物品清單見本案內），均係被告所有供犯本件施用安
    非他命犯行所用之物等情，業據被告供承在卷，應依刑法第三十八條第一項第二
    款諭知沒收。另扣案之電子磅秤一台（九十年度保管字第一００三號，扣押物品
    清單見本案內），與沒收之規定不符，爰不宣告沒收，附此敘明。
四、據上論斷，應依刑事訴訟法第二百九十九條第一項前段，毒品危害防制條例第十
    條第二項、第十一條第一項、第十八條第一項前段，刑法第十一條前段、第五十
    六條、第四十七條、第三十八條第一項第二款、第五十一條第五款，判決如主文
    。
本案經檢察官吳金棟到庭執行職務。
中      華      民      國    九十一    年      三      月    二十二    日
                              臺灣新竹地方法院刑事第二庭
                                      法    官  黃美盈
如不服本判決，應於判決送達後十日內向本院提出上訴狀( 應附繕本 )，上訴於臺灣高等法院
。
右正本證明與原本無異。
                                      書 記 官  吳尚文
中      華      民      國    九十一    年      三      月    二十二    日
附錄本案論罪科刑法條全文：
毒品危害防制條例第十條第二項：
施用第二級毒品者，處三年以下有期徒刑。
毒品危害防制條例第十一條第一項
持有第一級毒品者，處三年以下有期徒刑、拘役或新台幣五萬元以下罰金。
